臺灣高等法院民事裁定
108年度上字第1255號
上  訴  人  鍾孝武  
            潘秋玲  


上列上訴人與被上訴人陳宏欽、陳宏益、謝盡間請求出具土地使
用同意書等事件，上訴人對於中華民國109年4月22日本院所為第
二審判決，提起第三審上訴，本院裁定如下：
    主  文
本件上訴人上訴之訴訟標的價額為新臺幣壹佰陸拾伍萬元。
上訴人應於收受本裁定七日內，提出委任律師或具律師資格符合
民事訴訟法第四百六十六條之一規定之關係人為訴訟代理人之委
任狀，並應補繳第三審裁判費新臺幣貳萬陸仟零貳元。如未依限
補正，即裁定駁回第三審上訴。
    理  由
一、按「對於第二審判決上訴，上訴人應委任律師為訴訟代理人
    。但上訴人或其法定代理人具有律師資格者，不在此限。上
    訴人之配偶、三親等內之血親、二親等內之姻親，或上訴人
    為法人、中央或地方機關時，其所屬專任人員具有律師資格
    並經法院認為適當者，亦得為第三審訴訟代理人。第一項但
    書及第二項情形，應於提起上訴或委任時釋明之。上訴人未
    依第一項、第二項規定委任訴訟代理人，或雖依第二項委任
    ，法院認為不適當者，第二審法院應定期先命補正。逾期未
    補正亦未依第四百六十六條之二為聲請者，第二審法院應以
    上訴不合法裁定駁回之。」，民事訴訟法第466條之1定有明
    文。又向第三審法院上訴，應依民事訴訟法第77條之13及第
    77條之14規定，加徵裁判費10分之5，同法第77條之16亦有
    明文，此為上訴必備之程式。次按訴訟標的之價額，由法院
    核定。核定訴訟標的之價額，以起訴時之交易價額為準；無
    交易價額者，以原告就訴訟標的所有之利益為準。訴訟標的
    之價額不能核定者，以民事訴訟法第466條所定不得上訴第
    三審之最高利益額數加十分之一定之，民事訴訟法第77條之
    1第1項、第2項、第77條之12分別定有明文。而司法院於民
    國（下同）91年1月29日以（91）院臺廳民一字第03075 號
    函將不得上訴第三審之利益額數，提高為新臺幣（下同）15
    0萬元，故訴訟標的之價額不能核定者，應以165萬元定之。
    再以一訴主張數項標的者，其訴訟標的之價額合併計算之。
    但所主張之數項標的互相競合或應為選擇者，其訴訟標的價
    額，應依其中價額最高者定之。民事訴訟法第77條之2第1項
    亦有明文。是訴訟標的價額係依原告主張訴訟標的之法律關
    係，所得受之客觀利益定之。
二、本件上訴人於109年5月11日對本院所為108年度上字第1255
    號第二審判決，提起第三審上訴，未依規定提出委任律師或
    具律師資格之關係人為訴訟代理人之委任狀；又上訴人於本
    院先位請求被上訴人謝盡、陳宏欽及陳宏益（下合稱被上訴
    人）應出具供其申請給水之同意新設用水設備通過被上訴人
    所有新北市○○區○○段000地號土地（下稱系爭土地）之土地
    使用承諾或同意書，備位請求確認上訴人就坐落新北市○○區
    ○○段000地號土地及系爭土地上之門牌號碼新北市○○區○○路0
    00○000號雙併連棟4層集合式公寓之1樓樓梯間，如本院判決
    附圖左側紅色標示部分（下稱系爭樓梯間）有管線安設權存
    在，及被上訴人應容忍上訴人於系爭樓梯間設置蓄水池、抽
    水馬達，並連接水管、電線，沿樓梯間牆壁、樓梯後方壁面
    、天花板，延伸至1樓樓梯間大門上方窗戶穿出，且不得有
    任何妨礙行為，其先、備位請求間互相競合或應為選擇，依
    前揭規定，應就其中價額最高者，據以徵收裁判費。查上訴
    人之先位請求部分，係屬財產權訴訟，無交易價額而不能核
    定，其訴訟標的價額以165萬元定之；備位請求部分，亦屬
    財產權訴訟，且與先位請求之訴訟利益同一，無交易價額而
    不能核定，亦以165萬元定之。是本件訴訟標的價額核定為1
    65萬元，應徵第三審裁判費2萬6,002元，亦未據上訴人繳納
    。茲核定本件上訴人上訴之訴訟標的價額為165萬元，並命
    上訴人於收受本裁定正本7日內補正上開事項，逾期未補正
    ，即依民事訴訟法第481條準用第444條第1項之規定，認為
    其上訴不合法，以裁定駁回之，爰裁定如主文。
中　　華　　民　　國　　109 　年　　5 　　月　　14　　日
                  民事第十九庭  
                      審判長法  官  魏麗娟
                            法  官  游悅晨
                            法  官  陳慧萍
正本係照原本作成。
核定訴訟標的價額部分，如不服裁定得於收受送達後10日內向本
院提出抗告狀，並繳納抗告費新臺幣1千元。
其餘不得抗告。 
中　　華　　民　　國　　109 　年　　5 　　月　　14　　日

　　　　　　　　　　　　　  書記官  任正人